# 请教陈老师：关于带装修的租赁

提问人：liaowenjia 时间：2011-08-08 18:51:01
背景：公司从事零售业，通常是租入场地（ 15 年的经营租赁）开设门店，然后自己进行装修，其装修支出计入：长期待摊费用——经营租入固定资产改良支出。碰到一种情形，开发商为了吸引公司进驻，决定包场地的室内装修。开发商会委托公司处理全部的装修工程，但装修款由开发商支付。对于这种情况，要按照下列哪一种方式处理：
方式一：同普通的经营租赁没有区别。
方式二：该赠送的装修视为出租人提供的一种激励措施，公司应该将费用从租金总额中扣除，并视同自身的长期待摊费用——经营租入固定资产改良支出进行摊销，同时按扣除后的租金费用余额在租赁期内进行分摊。
其实上述两种方法，对损益的影响是一样的（如果装修也是按 15 年摊销的话），但是如果公司想按第一种方式进行会计处理，合同签订时需要注意什么问题，比如：出租方尽量赠送的是主体的装修工程，即保修期可以涵盖租赁期限，从而避免承租人需要将这部分装修资产定义为融资租赁。请问陈老师的意见。

回答人：chenyiwei
按照《企业会计准则解释第 1 号》的有关规定，应当采用方式 2 较为合理。因为该项激励措施是以签订 15 年租约（假设构成经营租赁）为前提的，所以把相关的激励金额在租赁期内按直线法平均摊销是合理的。